# 母公司无偿提供给子公司的服务的抵消

提问人：jangyanbo 时间：2020-07-09 15:33:04
陈老师好！关于母公司向子公司无偿提供服务的抵消事项继续向您请教！
依据您的回复，这种情况应该在合并报表上做顺流交易处理，假如母公司当期向子公司提供服务并获得了对价后100 元直接向子公司进行注资的话，依据维持原来的持股比例。我理解这种情况一定是权益性交易，因为获得服务对价和注资是两种经济事项不能一体考虑，对于无偿提供服务的情况下要一体考虑均作为逆流交易考虑，我疑惑的是在合并财务报表的层面上这两种经济事项都没有导致资产负债增加减少的情况下确出现了两种抵消后果！可不可以说太注重注资这种形式，而不注重经济实质的后果了！我

回答人：chenyiwei
你说的“对于无偿提供服务的情况下要一体考虑均作为逆流交易考虑”是什么意思？不应出现两种不同的抵销后果，请再核对你的抵销过程。